臺灣高等法院臺南分院刑事判決　 99年度重上更(三)字第263號
上　訴　人
即　被　告　陳建璁
選任辯護人　王正明律師（扶助律師）
上列上訴人因違反槍砲彈藥刀械管制條例案件，不服臺灣嘉義地
方法院93年度訴字第202號中華民國93年12月13日第一審判決（
起訴案號：臺灣嘉義地方法院檢察署93年度偵字第1517、2040號
），提起上訴，判決後經最高法院第三次發回更審，本院判決如
下：
    主  文
原判決關於陳建璁共同未經許可，販賣其他可發射子彈具有殺傷
力之改造手槍暨定應執行刑部分均撤銷。
陳建璁共同未經許可，販賣其他可發射子彈具有殺傷力之改造手
槍，處有期徒刑伍年陸月，併科罰金新臺幣陸萬元，罰金如易服
勞役，以新臺幣壹仟元折算壹日。扣案如附表一所示之改造手槍
壹支沒收。
    事  實
一、陳建璁（被訴涉犯未經許可非法販賣本案槍彈及槍砲之主要
    組成零件犯行經原審法院即臺灣嘉義地方法院判決後，被告
    陳建璁提起上訴，本院94年度上訴字第167 號及97年度上更
    (一)字第38號均撤銷改判，判處被告陳建璁未經許可非法販賣
    改造手槍罪及轉讓子彈罪而判處有期徒刑五年六月，併科罰
    金六萬元；另未經許可非法販賣槍砲之主要組成零件罪則判
    處有期徒刑三年二月，併科罰金三萬元，應執行有期徒刑八
    年六月，併科罰金八萬元，被告再提起第三審上訴，其中關
    於被告非法販賣改造手槍、轉讓子彈罪部分經最高法院撤銷
    發回，並駁回被告其關於非法販賣槍砲之主要組成零件罪部
    分之上訴而告確定；《公訴意旨雖認被告另涉犯同條例第13
    條第4項之持有槍砲主要組成零件之槍管1支〈如起訴書附表
    三所示〉，惟被告該持有槍管行為乃販賣槍管行為之低度行
    為，應為販賣槍管之高度行為所吸收，不另論罪，公訴意旨
    此部分所論，業經本院上更(一)字第38號判決認定在案，並經
    最高法院駁回上訴確定在卷，見最高法院99年度台上字第27
    90號卷第28、36、37頁》）於民國（下同）91年年底即在嘉
    義縣番路鄉內甕村「嘉義市射擊協會」田寮靶場（下稱田寮
    靶場）擔任管理員，明知可發射金屬或子彈具有殺傷力之改
    造手槍係屬槍砲彈藥刀械管制條例第4 條第1項第1款所列之
    管制物品，非經中央主管機關之許可，不得持有、轉讓、製
    造、販賣，因李昆樺（經本院以94年度上訴字第167 號判處
    未經許可持有改造手槍罪有期徒刑一年十月）於93年2 月間
    欲購買具有殺傷力之改造手槍而向其探詢購買門路，陳建璁
    得知謝宗霏有販賣可發射金屬或子彈具有殺傷力之改造手槍
    ，乃基於與謝宗霏（謝宗霏非法販賣改造手槍部分，經本院
    判處有期徒刑六年，併科罰金新台幣八萬元確定）共同販賣
    具有殺傷力之改造手槍營利之意思，由陳建璁負責聯絡買家
    李昆樺及槍枝交付事宜。陳建璁乃以電話聯絡李昆樺於93年
    2 月14日14時許至陳建璁工作之田寮靶場後，再於14時54分
    許以電話聯絡謝宗霏將如附表一所示改造手槍（按該改造手
    槍係謝宗霏於93年2 月初某日，在嘉義地區「華山玩具店」
    以新台幣七千元購得仿BERETTA廠M9 型半自動手槍製造之玩
    具手槍，換裝所購得之金屬槍管而改造）攜至前址田寮靶場
    ，謝宗霏允諾前往而親自交付槍枝予李昆樺，但價金尚未交
    付，陳建璁並於其二人交付附表一所示手槍時在場。嗣於93
    年3月3日15時45分至16時35分，為警自嘉義市東區東川新城
    118號2樓，查獲李昆樺所購買而持有之如附表一所示之改造
    手槍1支，而查悉上情。
二、案經嘉義市警察局移請臺灣嘉義地方法院檢察署檢察官偵查
    起訴。
    理  由
甲、程序方面（關於證據能力部分）：
一、按被告以外之人於審判外之言詞或書面陳述，除法律有規定
    者外，不得作為證據，刑事訴訟法第159條第1項定有明文。
    本件共同被告即證人謝宗霏、李昆樺於警詢之證述，係被告
    以外之人於審判外之陳述，被告既不同意作為證據，依前揭
    規定，自不得作為本案裁判基礎之證據資料，應予排除。
二、除上開證人謝宗霏、李昆樺於警詢之證述外，其餘以下所引
    用之證據，檢察官、被告及其選任辯護人於本案言詞辯論終
    結前，並未爭執其證據能力（見本院更三審卷第87頁背面、
    第102 頁），本院審酌前開具傳聞性質證據之作成或取得之
    狀況，並無非法或不當取證之情事，且亦無顯不可信之情況
    ，復經本院於審判期日就上開證據依法進行調查、辯論，依
    刑事訴訟法第159條之5規定，均具有證據能力。
乙、實體方面
一、訊據被告陳建璁固承認其有介紹李昆樺、謝宗霏二人買賣如
    附表一所示之手槍，及於其二人交付槍枝當天時，伊有在二
    人交付槍枝之靶場，並就幫助謝宗霏販賣槍枝部分為認罪之
    表示，惟否認其有共同販賣槍枝，辯稱：交付槍枝當天伊會
    在靶場，係因為靶場係伊工作之地方，伊係因為工作需要而
    到該靶場，靶場有兩個地方，當時伊是在另一邊（不在謝宗
    霏、李昆樺交付槍枝的現場）云云。
二、經查，同案被告李昆樺於93年2 月間透過陳建璁以電話向謝
    宗霏聯絡購買如附表一所示之改造手槍，約定價金為三萬元
    ，並於同年2 月14日在田寮靶場交付該把改造手槍予李昆樺
    時，被告亦在場有看見等情，業據共同被告謝宗霏於偵查中
    供承綦詳（見臺灣嘉義地方法院檢察署93年度偵字第1517號
    卷《下稱偵1517卷》第67頁，同署93年度偵字第2040號偵查
    卷《下稱偵2040卷》第6、7頁）；同案被告李昆樺於偵查及
    原審中均坦承：是經由陳建璁介紹，始向謝宗霏購買如附表
    一所示之改造手槍等語屬實（見偵1517卷第48頁，原審卷(一)
    第58頁、第60頁，本院上訴審卷二第68頁），復有原審法院
    93 年度聲搜字第217號搜索票、嘉義市警察局93年3月3日搜
    索扣押筆錄、扣押物品目錄表、扣押物品收據各1 份、現場
    查獲照片3紙（見嘉義市警察局嘉市警刑五字第0930002352
    號卷《下稱警一卷》第13至20頁），及扣案如附表一所示之
    改造手槍在卷可資佐證。而附表一所示之改造手槍經送內政
    部警政署刑事警察局鑑驗結果如附表一所記載，認具有殺傷
    力，有該局93年3 月19日刑鑑字第0930056650號槍彈鑑定書
    在卷可憑（見偵1517卷第23至30頁）。而同案被告謝宗霏因
    犯本件非法販賣本件附表一所示改造手槍部分，經本院判處
    有期徒刑六年，併科罰金新台幣八萬元而確定；且李昆樺因
    向謝宗霏購買本件附表一所示之改造手槍而非法持有改造手
    槍罪，則經本院判決有期徒刑一年十月，併科罰金三萬元確
    定，有本院94年8月3日、94年12月7日94年度上訴字第167號
    判決可稽（見本院上訴審卷一第255至263頁、最高法院96台
    上字第7441號卷第27至49頁）。是以被告確有以電話連繫介
    紹謝宗霏、李昆樺二人買賣如附表一所示之改造手槍，而謝
    宗霏、李昆樺二人已達成交易如附表一所示槍枝之意思表示
    合致，謝宗霏並於93年2 月14日，在田寮靶場交付該改造手
    槍予李昆樺之事實，應堪信為真實。
三、被告雖辯稱：伊只是幫助販賣槍枝，並未參與謝宗霏與李昆
    樺間買賣槍枝行為云云。惟查：
  (一)觀諸如附表二所示被告陳建璁與謝宗霏、李昆樺等二人行動
    電話通訊監察所製作通訊監察譯文內容（原審卷(二)第40至54
    頁）：其中
  1.附表二編號1 對話中之「謝宗霏：阿樺那個要嗎？要我跟人
    講準備」、「陳建璁：還沒錢，不然我的先處理。」、「謝
    宗霏：84的或M9的？」、「陳建璁：我還在物色中。」、「
    謝宗霏：你是要哪一種？」、「陳建璁：我要先找『蛋』。
    」等語（見原審卷(二)第40頁(1)），可知被告與謝宗霏談論李
    昆樺欲購槍枝及所欲購槍枝類型等事宜。
  2.93年2 月12日22時11分及13分，係被告陳建璁打電話給李昆
    樺，由陳建璁、謝宗霏二人共同與李昆樺通話內容顯示，雙
    方確認購買如附表一所示改造手搶，同案被告謝宗霏並應允
    再送子彈十顆給同案被告李昆樺而成交，此觀如附表二編號
    2、3對話內容：被告陳建璁與李昆樺通話中有「陳建璁：你
    『東西』確定要嗎？阿霏說東西你先拿去，包八八八元紅包
    給他，其他改天有再拿就好啊。」、「陳建璁：你要來拿嗎
    ？東西在這裡。」；「陳建璁：東西在我這裡，我覺得怪怪
    的」、「陳建璁：東西改天再處理」等語，其中「東西」應
    係指如附表一所示買賣之槍枝，被告既代為保管買賣標的之
    槍枝，又要求李昆樺「來拿」，並代謝宗霏轉達本件，要李
    昆樺包「八八八」元紅包予謝宗霏；雖嗣後被告告訴李昆樺
    「東西改天再處理」，惟被告陳建璁於本件槍枝販賣案件中
    ，已參與買賣改造手槍及價金之約定及合意之構成要件行為
    ，並非只是單純轉達李昆樺購買槍枝之意而介紹謝、李二人
    交易。
  3.93年2月13日下午8時33分，由同案被告李昆樺打電話給陳建
    璁，確認交槍時間為93年2 月14日，地點則在上開靶場，被
    告並應允聯絡謝宗霏到場試車（試槍），此觀附表二編號4
    對話中「李昆樺：在家嗎？陳建璁：對啊！你要拿東西嗎？
    李昆樺：對！你聯絡阿霏。陳建璁：明天你來靶場我叫他來
    順便試車」等語自明。
  4.93年2月14日下午2時22分及50分，由被告陳建璁打給被告李
    昆樺及謝宗霏，被告陳建璁要被告謝宗霏將槍拿到靶場，交
    給已與被告陳建璁同在靶場之被告李昆樺。其通話內容如附
    表二編號5、6所示：「李昆樺：你在哪裡？陳建璁：靶場。
    李昆樺：我等一下過去。陳建璁：你在哪裡？謝宗霏：路上
    。」、「陳建璁：阿華（指李昆樺）在靶場。謝宗霏：怎樣
    ？陳建璁：你就把東西拿過來。謝宗霏：好。」。陳建璁既
    在電話中稱「阿華在靶場」、「你就把東西拿過來」等語。
    由上開對話內容可知，被告陳建璁當天係在靶場，並聯絡謝
    宗霏以李昆樺在靶場，要謝宗霏將出售之槍枝帶過來，衡情
    被告對於謝、李二人當日係要交付買賣槍枝之事並無不知之
    理。再以被告積極且主動聯絡交槍之事宜，足見被告在靶場
    應係為了參與謝、李二人交付槍枝之故，並非如被告所辯：
    係因工作需要才至靶場。互核同案被告謝宗霏供稱：93年2
    月14日，在田寮靶場交付該把改造手槍予李昆樺時，被告亦
    在場有看見一節，可知被告所辯：交付槍枝當天伊會在靶場
    ，係因為靶場係伊工作之地方，靶場有兩個地方，當時伊是
    在另一邊，伊不知道謝宗霏、李昆樺交付槍枝之事云云，洵
    屬事後避重就輕之詞，委無足採。
  5.附表二編號11、12中93年3月14日下午8時47分、93年3月30
    日下午8 時19、28分之通聯譯文，均係同案被告謝宗霏打給
    被告陳建璁，要求被告陳建璁共同向同案被告李昆樺催討如
    附表一改造手槍之價金。其通話內容有：謝宗霏：「你叫阿
    樺明天先拿壹萬給我。幹！要我賠這個我不願！」、「我們
    等一下去找阿樺，我那個算壹萬啦！」，被告則回答「好啦
    ！」、「等一下我看怎樣打給你」等語，為極盡安撫之能事
    。由上開通話內容，可窺知共同被告謝宗霏對於李昆樺積欠
    之槍枝買賣價款，要求被告向李昆樺催討，甚至要求被告偕
    同找李昆樺催討，益徵被告在本案中，並非單純介紹謝宗霏
    、李昆樺買賣槍枝，尚有某種程度需負督促李昆樺履行之義
    務。否則，何需受謝宗霏之託，找尋李昆樺，甚至謝宗霏要
    求被告一同去找李昆樺（我們等一下去找阿樺），並須向謝
    宗霏回報找尋李昆樺之情形（等一下我看怎樣打給你）。
  (二)是據上開被告謝宗霏、陳建璁、李昆樺通話之內容，堪認被
    告謝宗霏、陳建璁係共同販賣由被告謝宗霏所製造之如附表
    一所示改造手槍一支予同案被告李昆樺，價金三萬元，共同
    被告謝宗霏應允於日後欲贈送子彈十顆而成交。參以非法槍
    枝為政府懸令嚴加取締之物品，苟無利可圖，被告陳建璁亦
    無需如此大費周章代為聯繫共同交付該等槍枝，並於事後代
    為找尋李昆樺催討價款之理。是被告陳建璁自有牟利之意圖
    甚明。本件自被告陳建璁參與買賣改造手槍及價金之約定及
    合意，聯絡雙方交付槍枝，於交付槍枝時並在現場參與，事
    後並代賣方向買方催討價款，負責督促買方履行交付價金之
    義務等情以觀，被告陳建璁實已參與本件販賣非法槍枝構成
    要件行為，應屬共同正犯無訛。被告陳建璁辯稱：伊只是幫
    助販賣槍枝，並未參與買賣槍枝云云，並無可採。
  (三)綜上所述，被告陳建璁前揭辯解，無非事後卸責之詞，均無
    可採。從而，陳建璁與同案被告謝宗霏共同販賣如附表一所
    示之改造手槍一支犯行事證明確，堪以認定。
四、論罪科刑之理由
  (一)按行為後法律有變更者，適用行為時之法律，但行為後之法
    律有利於行為人者，適用最有利於行為人之法律，現行刑法
    第2 條第1項定有明文。此條規定與刑法第1條罪刑法定主義
    契合，而貫徹法律禁止溯及既往原則，係規範行為後法律變
    更所生新舊法律比較適用之準據法，是刑法第2 條本身雖經
    修正，但刑法第2 條既屬適用法律之準據法，本身尚無比較
    新舊法之問題，應一律適用裁判時之現行刑法第2 條規定以
    決定適用之刑罰法律，先予辨明。
  (二)本件被告犯罪後，原槍砲彈藥刀械管制條例第11條第1 項未
    經許可，製造、販賣其他可發射子彈具有殺傷力之改造手槍
    罪，業於94年1 月26日公布修正「刪除」，將未經許可，製
    造、販賣其他可發射子彈具有殺傷力之改造手槍罪，改為與
    未經許可，製造、販賣或運輸鋼筆槍、瓦斯槍、麻醉槍、獵
    槍、空氣槍，同規定於第8條第1項，其法定刑：「五年以上
    有期徒刑，併科新臺幣一千萬元以下罰金。」，因而變更為
    ：「無期徒刑或五年以上有期徒刑，併科新臺幣一千萬元以
    下罰金。」，並於94年1 月28日生效施行。茲比較新舊二法
    ，自以修正前之法律有利於行為人，是本件仍應適用被告行
    為時之94年1 月26日修正前之槍砲彈藥刀械管制條例第11條
    規定。
  (三)另按被告於93年2 月14日最後犯罪行為後，刑法部分條文業
    於94年1月7日經立法院三讀修正，而經總統於94年2月2日公
    布並於95年7月1日施行。茲就本件涉及法律變更之部分述明
    如下：
  1.按本次刑法修正之比較新舊法之適用，除與罪刑無關者，例
    如易刑處分，拘束人身自由之保安處分等事項，不必列入綜
    合比較，得分別適用有利於為人之法律，於比較新舊法時應
    就罪刑有關之一切情形，含本刑及有關之共犯、未遂犯、想
    像競合犯、牽連犯、連續犯、結合犯，以及累犯加重、自首
    減輕暨其他法定加減原因（如身份加減）與加減例等一切情
    形，本於統一性及整體性原則，綜其全部罪刑之結果而為比
    較，亦有最高法院95年度第8次刑庭會議決議可資參照及97
    年度台上字第902號判決意旨參照。
  2.修正施行前刑法第28條規定：「二人以上共同實施犯罪之行
    為者，皆為正犯」，而修正施行後同條則規定：「二人以上
    共同實行犯罪之行為者，皆為正犯」，則依修正條文立法理
    由說明，將原條文所定「實施」修正為「實行」，主要目的
    係在排除僅參與犯罪之「陰謀」或「預備」階段者成立共同
    正犯之可能，就此而言，修正施行後刑法第28條之規定已較
    修正前之規定限縮共同正犯成立之範圍，自以修正施行後之
    規定有利於被告。
  3.又修正施行前刑法第33條第5 款關於罰金之規定，已將「一
    元以上」，修正為「新台幣一千元以上，以百元計算之」，
    是法定罰金之最低數額，由銀元一元以上，變更為新台幣一
    千元以上，以百元計算之，經比較新舊法，自以修正前之規
    定有利於被告。
  4.經綜合比較前揭新舊法結果，雖修正後刑法第28條規定較有
    利被告，然被告所犯非法販賣改造手槍罪，有併科罰金之規
    定，其法定罰金之最低數額，由銀元一元以上，變更為新台
    幣一千元以上，以百元計算之，依行為時之法律，即適用修
    正前刑法第33條第5 款之規定，既較有利於被告，而被告為
    非法販賣改造手槍犯行，就修正前後刑法第28條規定，對被
    告並無不利情形，是本件基於法律整體適用原則，爰依刑法
    第2條第1項前段規定，適用最有利於行為人之法律，即行為
    時修正前刑法之規定。
  5.再揆之前揭最高法院決議及判決意旨，與罪刑無關之易刑處
    分，不必列入綜合比較，得分別適用有利於為人之法律，按
    刑法第42條將原先之「易服勞役以一元以上三元以下，折算
    一日。但勞役期限不得逾六個月」、「罰金總額折算逾六個
    月之日數者，以罰金總額與六個月之日數比例折算」之規定
    ，修正為「易服勞役以新臺幣一千元、二千元或三千元折算
    一日。但勞役期限不得逾一年」、「罰金總額折算逾一年之
    日數者，以罰金總額與一年之日數比例折算。依前項所定之
    期限，亦同」。另罰金罰鍰提高標準條例第2 條亦配合修正
    ，將原先之「依刑法第41條易科罰金或第42條第2 項易服勞
    役者，均就其原定數額提高為一百倍折算一日；法律所定罰
    金數額未依本條例提高倍數，或其處罰法條無罰金刑之規定
    者，亦同」之規定，予以修正刪除。是關於易服勞役部分，
    依修正前罰金罰鍰提高標準條例第2 條前段規定，就其原定
    數額提高為一百倍折算一日，則被告經諭知併科罰金部分，
    依行為時之易服勞役折算標準，最高應以銀元三百元折算一
    日，即新台幣九百元折算一日。惟依95年7月1日修正公布施
    行之刑法第42條第3 項前段規定，則最高得以新台幣三千元
    折算一日，自應以修正後規定之易服勞役折算標準有利被告
    。從而，關於易刑處分即易服勞役部分，因屬拘束人身自由
    之保安處分，故不必列入前開綜合比較，得分別適用有利於
    為人之法律，準此，因被告經諭知併科罰金六萬元，自應適
    用有利於被告之修正後刑法第42條第3項前段之規定。
  6.末按修正後刑法施行前，刑法分則編有關罰金刑之貨幣單位
    係銀元；且依刑法分則編應處罰金者，應適用罰金罰鍰提高
    標準條例第1條、第4條之規定，亦即應按各該具體條文制定
    或修正之時間先後，定其提高之倍數。惟被告行為後，刑法
    施行法增訂第1條之1，於95年6 月14日經總統公布，並自同
    年7 月1日起施行；該條規定：「中華民國94年1 月7日刑法
    修正施行後，刑法分則編所定罰金之貨幣單位為新臺幣。94
    年1月7日刑法修正時，刑法分則編未修正之條文定有罰金者
    ，自94年1月7日刑法修正施行後，就其所定數額提高為30倍
    。但72年6 月26日至94年1月7日新增或修正之條文，就其所
    定數額提高為三倍」。亦即自95年7月1日起，刑法分則編所
    定罰金之貨幣單位，由銀元改為新臺幣。惟刑法施行法第1
    條之1 係替代罰金罰鍰提高標準條例部分條文，與經換算後
    ，該條例所定之罰金額度相同，僅係貨幣單位由銀元改為新
    臺幣，不發生有利、不利之問題，亦非法律變更刑度之條文
    ，當無比較新舊法之問題，是本件被告所犯共同非法販賣改
    造手槍罪，雖有罰金刑之處罰，但依前述說明，並無比較新
    舊法之問題，應逕依刑法施行法第1條之1之規定，附此敘明
    。
五、核被告陳建璁所為，係犯94年1 月26日修正前之槍砲彈藥刀
    械管制條例第11條第 1項之未經許可販賣其他可發射子彈具
    有殺傷力之改造手槍罪。公訴意旨雖認被告陳建璁係基於幫
    助謝宗霏之犯意而販賣如附表一所示之改造手槍予李昆樺，
    但被告陳建璁所實施之行為已係販賣改造手槍之構成要件該
    當行為，應認販賣槍枝之共同正犯，已如上述，因與公訴意
    旨所認之構成犯罪基本事實相同，自得予以審理裁判，並變
    更起訴法條論處（最高法院三十年上字第一五七四號判例參
    照）。被告陳建璁持有手槍之低度行為，應為販賣改造手槍
    之高度行為所吸收，均不另論罪。其與謝宗霏間就上開販賣
    改造手槍犯行，有犯意聯絡及行為分擔，為共同正犯。
六、撤銷改判之理由
    原審依上開事證，就被告陳建璁非法販賣槍彈犯行部分予以
    論罪科刑，固非無見。然查：
  (一)公訴意旨雖認被告陳建璁另係基於幫助謝宗霏之犯意而販賣
    如附表三所示之子彈予李昆樺，經本院調查結果不能證明（
    詳如後敘十、不另為無罪之諭知部分），但原審竟以被告與
    謝宗霏基於共同轉讓子彈之犯意向綽號「大腸」購得子彈交
    予謝宗霏轉交被告李昆樺，而非幫助販賣子彈，應認轉讓子
    彈之共同正犯，就公訴意旨未起訴之事實予以審理裁判，並
    變更起訴法條論處被告以修正前槍砲彈藥刀械管制條例第12
    條第2項之未經許可轉讓子彈罪，自有違法。
  (二)另槍砲彈藥刀械管制條例業於94年1 月26日修正，且修正後
    刑法已於95年7月1日施行，原判決均未及比較，亦有不當。
七、依上所述，被告上訴意旨，否認其有共同販賣槍枝之犯行，
    固非可取，然原判決既有前述可議之處，即屬無可維持，應
    由本院將原判決關於被告非法販賣改造手槍罪部分予以撤銷
    改判，又因被告犯數罪，原判決依該部分所為宣告刑而定其
    應執行刑，因該部分既經撤銷改判，即失所附麗，應併予撤
    銷，以期適法。
八、本院審酌被告自91年底即在田寮靶場擔任管理員，對於可發
    射金屬或子彈具有殺傷力之改造手槍係屬槍砲彈藥刀械管制
    條例第4 條第1項第1款所列之管制物品，非經中央主管機關
    之許可，不得持有、轉讓、製造、販賣等相關法令規定，知
    悉甚稔，竟仍與謝宗霏共同非法販賣改造手槍，助長國內槍
    枝泛濫及社會治安之潛在危險，暨無不良前科紀錄，犯罪後
    未坦認全部犯行、仍飾詞卸責，未能反省悔悟之態度等一切
    情狀，量處有期徒刑五年六月，併科罰金新臺幣六萬元，併
    依修正後刑法第42條第3 項之規定，諭知罰金如易服勞役之
    折算標準，以資懲儆。
九、沒收部分：
  (一)按沒收物之執行完畢與沒收物之不存在，並非一事，因犯罪
    依法必須沒收之物，雖已於共犯中之一人確定判決諭知沒收
    ，並已執行完畢，對於其他共犯之判決，仍應宣告沒收（最
    高法院97年度台上字第817號判決意旨參照）。
  (二)扣案如附表一所示之改造手槍1 支，係被告與共同被告謝宗
    霏非法販賣予李昆樺之物，經鑑定具有殺傷力，係屬違禁物
    ，雖已於共同被告李昆樺確定判決諭知沒收而執行完畢，揆
    諸前揭最高法院判決意旨，仍應依刑法第38條第1項第1款規
    定宣告沒收。
十、不另為無罪諭知部分：
  (一)本件公訴意旨另以：被告陳建璁於93年2 月下旬某日，基於
    幫助謝宗霏非法販賣具殺傷力子彈之犯意，引介謝宗霏將附
    表三所示之改造子彈9顆、制式子彈1顆，以連同上述附表一
    所示之改造手槍，以三萬元價格，在嘉義番路鄉內甕村田寮
    靶場內，售予李昆樺，李昆樺則將之藏置在嘉義市東川新城
    118號2樓內，未經許可而持有之。嗣於93年3月3日15時45分
    至16時35分，為警至嘉義市東區東川新城118號2樓查獲李昆
    樺所購買而持有之如附表三所示之子彈。因認被告陳建璁另
    涉犯修正前槍砲彈藥刀械管制條例第12條第1 項之非法販賣
    子彈罪之幫助犯等情。
  (二)按犯罪事實，應依證據認定之，無證據不得認定犯罪事實；
    又不能證明被告犯罪者，應諭知無罪之判決，刑事訴訟法第
    154條第2項、第301條第1項分別定有明文。次按事實之認定
    ，應憑證據，如未能發現相當證據，或證據不足以證明，自
    不能以推測或擬制之方法，為裁判基礎；認定不利於被告之
    事實，須依積極證據，苟積極證據不足為不利於被告之事實
    認定時，即應為有利於被告之認定，更不必有何有利之證據
    ；又認定犯罪事實所憑之證據，雖不以直接證據為限，間接
    證據亦包括在內；然而無論直接或間接證據，其為訴訟上之
    證明，須於通常一般之人均不致有所懷疑，而得確信其為真
    實之程度者，始得據為有罪之認定（最高法院40年臺上字第
    86號、30年上字第816 號、70年台上字第4986號判例意旨分
    別可資參照）。次按刑事訴訟法第161條第1項規定：檢察官
    就被告犯罪事實，應負舉證責任，並指出證明之方法。因此
    ，檢察官對於起訴之犯罪事實，應負提出證據及說服之實質
    舉證責任。倘其所提出之證據，不足為被告有罪之積極證明
    ，或其指出證明之方法，無從說服法院以形成被告有罪之心
    證，基於無罪推定之原則，自應為被告無罪判決之諭知，最
    高法院92年臺上字第128號亦著有判例可參。
  (三)訊據被告堅決否認有幫助謝宗霏販賣如附表三所示之子彈予
    李昆樺之犯行，並辯稱：謝宗霏叫我去向「大腸」者買子彈
    ，沒有說要給誰，後來也沒有買到，我也不知道，謝宗霏有
    答應李昆樺要送他10顆子彈等語。
  (四)公訴意旨認：被告陳建璁並成立修正前槍砲彈藥刀械管制條
    例第12條第1 項之非法販賣子彈罪之幫助犯，無非係以共同
    被告李昆樺自白謝宗霏同時販賣附表三所示之子彈及通訊監
    察譯文為其論罪之依據。惟查：
  1.按利用共同被告或共犯之自白或其他不利於己之陳述，為認
    定被告犯罪之證據，與利用被告自己之自白作為其犯罪之證
    明同有自白虛偽性之危險，不免有嫁禍於被告而為虛偽供述
    之危險。故就刑事訴訟法第156條第2項之立法意旨觀之，共
    同被告或共犯之自白或其他不利於己之陳述，雖得作為認定
    被告犯罪之證據，但不得作為有罪判決之唯一證據，仍應調
    查其他必要之證據，以察其是否與事實相符，仍須有補強證
    據以擔保該共犯自白之真實性，始得採為斷罪之依據。又證
    人之指證犯罪情節，須無瑕疵，且須補強證據，以擔保其供
    述之真實性。該所謂補強證據，必須與其供述，具有相當程
    度之關聯性，且足使一般人無合理之懷疑存在，而得確信其
    為真實，始足當之。又若供述證據，本身已有重大瑕疵，依
    嚴格證明之法則，已無法憑為確有犯罪行為之認定，已有合
    理之懷疑存在，論理上自無再論補強證據之必要。
  2.共同被告李昆樺於93年4月8日檢察官偵查時供述：「（你持
    有被查獲的槍彈是否向謝宗霏買的？）是。93年2 月中旬，
    我在嘉義市蘭潭水庫附近，我跟謝宗霏買的，在場只有謝宗
    霏去，我是先拿手槍及子彈，錢還沒有拿給謝宗霏。（謝宗
    霏說他是在番路鄉的田寮靶場將槍彈賣給你，是否屬實？）
    沒有錯，那裡是在水庫旁邊。」（見偵1517卷第48頁）；於
    原審93年6月14日準備程序時供承：93年2月下旬左右我有開
    始持有1 把改造手槍、9發改造子彈、1發制式子彈，並放在
    東川新城住處，是在靶場取得槍彈，由被告謝宗霏親自交給
    我的等語（原審卷一第58頁），依前開證述，附表一所示之
    改造手槍及附表三所示之子彈，係證人李昆樺於93年2 月中
    旬，由謝宗霏販賣而同時在番路鄉的田寮靶場交付予李昆樺
    。然證人李昆樺於原審法院審判期日時則供稱：「謝宗霏那
    天自己到東川新城那裡把子彈拿給我。（他為何把槍和子彈
    給你？）他借給我看。當時我好奇，子彈是後來才拿到的。
    （拿到槍後何時拿到子彈？）隔一段時間（約警察查獲前多
    久？）約一、二天。」（原審卷二第112、113、138頁），
    依其所供述如附表三所示之子彈交付時間，在交付附表一所
    示改造手槍之後，即93年3月3日查獲前1、2天，且交付地點
    係在其嘉義市東區東川新城118號2樓住處，核與前述於93年
    2 月中旬與附表一所示之改造手槍，同時在番路鄉的田寮靶
    場交付，其交付時間及地點均不一，則證人李昆樺就犯罪時
    間及地點等主要犯罪構成事實，其前後所述即有不一，顯有
    重大瑕疵，自難徒憑上開有瑕疵之共同被告李昆樺之自白及
    指證逕為被告不利之認定，是共同被告李昆樺所自白謝宗霏
    亦有交付附表二所示之子彈，是否屬實，已非無疑。
  3.又查，檢察官雖舉出之93年2 月28日21時11分，由被告李昆
    樺打給謝宗霏（如附表二編號10），告知謝宗霏所交付之子
    彈經試射後，甚感滿意。通話內容中有李昆樺告訴謝宗霏：
    「讚啦！就是要這種。」、「我另外五粒修一修也可以」等
    語。然本院經查：
  (1)經質之證人謝宗霏否認有交付10顆子彈予李昆樺，就上開通
    話內容，並於本院更二審審理時結證稱：他（指李昆樺）是
    在講試子彈的意思，但是子彈是他跟別人拿的，不是我給他
    的，他講的5 粒跟我跟「大腸」買的是不一樣的，所以我才
    跟他說如果他拿5粒來，我可以換他3粒，我從來沒有給過他
    子彈，我跟「大腸」買的子彈，全部被警方查扣住，李昆樺
    被查獲的那10顆子彈，不是我向「大腸」買來，後來換給李
    昆樺或送給他等語（本院更二審卷第115、116頁）。況依上
    開通話內容顯示：李昆樺已於93年2 月28日在不詳地點試射
    （是否全部試射無餘不明），因性能良好，旋電告謝宗霏以
    示滿意，而公訴意旨所起訴本案如附表三所示之子彈係指於
    93年3月3日15時45分至16時35分，為警在嘉義縣嘉義市東區
    東川新城118號2樓查獲李昆樺所購買而持有如附表一、三所
    示之槍、彈（即改造92手槍1支、改造子彈9顆、制式子彈1
    顆），則上開子彈既已全數或部分經李昆樺於93年2月28 日
    試射，豈又會在93年3月3日又經查扣完好未試射之10顆子彈
    ？益徵證人謝宗霏所供證：李昆樺被查獲的那10顆子彈，不
    是我向「大腸」買來，後來換給李昆樺或送給他等語，應與
    事實較為接近而可採信。
  (2)至被告雖曾受謝宗霏之託而向「大腸」者購買子彈，然經比
    對被告陳建璁與謝宗霏關於向「大腸」者購買子彈之通話內
    容如附表二編號7、8、9。經質之證人謝宗霏結證稱：「（
    如附表二編號7 被告回答『我有幫阿樺拿，以後我們用得到
    』，是否是你叫他買子彈給李昆樺？）這與我無關，我叫被
    告買的10顆子彈，是我自己要的，與李昆樺無關。」（本院
    更二審卷第114、115頁），是謝宗霏是否有委由被告向「大
    腸」購買10顆子彈要送給李昆樺，尚非無疑。另附表二編號
    8 之通話譯文，經質之證人謝宗霏結證稱：「（被告說「那
    10粒你先拿到時，我再給你錢」，你問他說「你是否等下要
    去拿」，被告說「對」，你又說「 你就連世昌拿12個給我」
    ，是何意？）世昌是我另外一個朋友，我是跟被告說要他拿
    12顆，是我跟世昌要的，與李昆樺無關。」（見本院更二審
    卷第115 頁），由上開通話內容並未能證明謝宗霏有委由被
    告向「大腸」購買10顆子彈要送給李昆樺。經質之證人謝宗
    霏結證稱：「（附表二編號9之93年2月26日19時28分你打電
    話給被告，你提到『他那個我拿回去試，應該是10MM，我的
    是9.5 MM，難怪會卡住』，你的意思就是24日被告幫你買那
    些子彈嗎？）是的。」（本院更二審卷第115 頁），則由此
    可見，縱被告有受謝宗霏之託，於93年2 月24日向「大腸」
    者購買之子彈10顆（連同世昌的共12顆），已全數交給謝宗
    霏，而謝宗霏於93年2 月26日試射時發生卡彈，自無可能是
    交付予李昆樺之如附表三所示之子彈，是證人謝宗霏所證：
    委託被告向「大腸」購買之子彈，與李昆樺持有者無關等語
    ，與事實相合應可信為真。再依上開通話內容被告所交付予
    謝宗霏向「大腸」購買之子彈口徑係10MM，亦與扣案如附表
    三所示之子彈，經鑑驗附表三編號1之改造子彈9顆及編號2
    之制式子彈1顆，其口徑均為9MM，並不相符，益徵通訊監察
    譯文所顯示被告交付予謝宗霏，於93年2 月24日向「大腸」
    者購買之子彈，與本案如附表三所示之子彈，並不相關，應
    可確認。
  (3)至於93年2月12日22時11分及13分，附表二編號3由被告陳建
    璁打給李昆樺，由陳建璁、謝宗霏共同與李昆樺之通話內容
    ，經質之證人謝宗霏結證稱：「（你之前跟李昆樺說要給他
    10顆子彈，那時被告是否知道？）被告應該不知道，但我不
    知道李昆樺是否有告訴他，因為李昆樺的意思說跟我拿槍，
    依照別人的慣例還有附子彈，我才跟他敷衍說要給他10顆子
    彈，後來李昆樺有來向我要過子彈，我都跟他說工作忙不理
    他。」（見本院更二審卷第115 頁背面）。則謝宗霏是否有
    允諾附贈10顆子彈或其後是否確有交付10顆子彈予李昆樺，
    已有疑問。況且，縱然謝宗霏有允諾附贈10顆子彈，並其後
    確有交付10顆子彈予李昆樺，然依上開證據並未能證明謝宗
    霏交付予李昆樺之子彈即係被告向「大腸」購買而交付予謝
    宗霏者，更遑論，證人謝宗霏亦明確結證稱被告並不知道伊
    有告訴李昆樺要給10顆子彈，自難認被告有幫助販賣附表三
    所示之子彈予李昆樺之犯意存在。
  (4)基上，檢察官所舉之通訊監察譯文，經調查證人謝宗霏之供
    述證據，核與公訴意旨起訴之犯罪事實並不相合，是公訴意
    旨執前揭通訊監察譯文，不足為被告幫助謝宗霏販賣如附表
    三所示子彈予李昆樺該部分犯行之證明。
  4.綜上所述，證人李昆樺之前開自白及指證，既有重大瑕疵，
    且經查又與事實未能相合，檢察官亦未提出其他積極證據致
    未能達到使本院形成被告有幫助謝宗霏販賣如附表三所示子
    彈予李昆樺之有罪心證。此外，檢察官所提出之通訊監察譯
    文又不足為補強證據，復未能提出其他補強證據以擔保證人
    李昆樺自白及指證之真實性，自無從僅憑其單一之指述，而
    為被告不利之認定，則檢察官未能提出適合於證明被告犯罪
    之積極證據，而依其指出證明之方法，自無從說服本法院以
    形成被告有該部分販賣子彈犯行之心證，基於無罪推定之原
    則，原應就該部分為被告無罪之諭知，惟公訴意旨既認被告
    此部分與上開經本院論罪科刑之非法販賣改造手槍罪部分，
    係基於一行為而犯之，核屬裁判上一罪，故就此部分，本院
    爰不另為無罪之諭知。
據上論結，應依刑事訴訟法第369條第1項前段、第364條、第299
條第1項前段，94年1月26日修正前槍砲彈藥刀械管制條例第11條
第1項，刑法第11條前段、第2條第1項、第42條第3項前段，修正
前刑法第28條、第38條第1項第1款，刑法施行法第1條之1，判決
如主文。
本案經檢察官許美女到庭執行職務。
中    華    民    國   100    年    3     月    18    日
                  刑事第六庭    審判長法  官  董武全
                                      法  官  林英志
                                      法  官  孫玉文
以上正本證明與原本無異。
如不服本判決應於收受送達後10日內向本院提出上訴書狀，其未
敘述上訴理由者，並得於提起上訴後10日內向本院補提理由書（
均須按他造當事人之人數附繕本）「切勿逕送上級法院」。
                                      書記官  王薇潔
中    華    民    國   100    年    3     月    18    日
附錄本判決論罪科刑法條
94年1月26日修正前槍砲彈藥刀械管制條例第11條第1項
未經許可，製造、販賣或運輸第四條第一款所稱其他可發射金屬
或子彈具有傷力之各式槍砲者，處五年以上有期徒刑，併科新台
幣一千萬元以下罰金。
 附表一
┌──┬─────────┬───┬─────────────────┐
│編號│物   品   名   稱 │數  量│槍    彈    鑑    定     結     果│                                │
├──┼─────────┼───┼─────────────────┤
│１  │改造九二手槍      │一支  │槍枝管制編號0000000000，認係由仿  │
│    │（含彈匣一個）    │      │BERETTA廠M9 型半自動手槍製造之玩  │
│    │                  │      │具手槍換裝土造金屬槍管而成之改造  │
│    │                  │      │手槍，機械性能良好，可擊發適用子  │
│    │                  │      │彈，認具殺傷力。                  │
└──┴─────────┴───┴─────────────────┘
附表二
┌──┬─────┬─────────────────────┬─────┐
│編號│  時  間  │    內    容    摘    要                  │ 備  註   │
├──┼─────┼─────────────────────┼─────┤
│    │          │Ａ：你在哪裡？                            │          │
│    │          │Ｂ：我在阿華這裡。                        │          │
│    │          │Ａ：幹！你那天去世昌那裡『蛋』也討十個回來│          │
│    │          │    。                                    │          │
│    │          │Ｂ：我想拿現金。                          │          │
│    │          │Ａ：他有嗎？                              │          │
│    │          │Ｂ：應該有啦！他星期六要拿給我順便將那支『│          │
│    │          │    管』拿給我                            │          │
│    │          │Ａ：什麼『管』？                          │          │
│    │          │Ｂ：你不是幫人修理一支？我也一支，我的磨壞│          │
│ 01 │93.02.12  │    了。                                  │Ａ：謝宗霏│
│    │19時22分  │Ａ：一支一萬啦！他有沒有『蛋』？          │Ｂ：陳建璁│
│    │          │Ｂ：有啦！但是要再跟別人拿啦。            │          │
│    │          │Ａ：那修理一支一萬。                      │（原審卷(二)│
│    │          │Ｂ：我那支跟你拿才七千元。                │第40頁(1)）│
│    │          │Ａ：那七千元我要留著買『蛋』的。          │          │
│    │          │Ｂ：你還要買『蛋』做什麼？                │          │
│    │          │Ａ：蛋不夠多要預留的。                    │          │
│    │          │Ｂ：好啦！改天我要你要全力支援。          │          │
│    │          │Ａ：阿樺那個要嗎？要我跟人講準備。        │          │
│    │          │Ｂ：還沒錢，不然我的先處理。              │          │
│    │          │Ａ：84的或M9的？                          │          │
│    │          │Ｂ：我還在物色中。                        │          │
│    │          │Ａ：你是要哪一種？                        │          │
│    │          │Ｂ：我要先找『蛋』。                      │          │
│    │          │Ａ：『蛋』大9最多。                       │          │
│    │          │Ｂ：但是不好攜帶。                        │          │
│    │          │Ａ：沒差啦，有『蛋』最重要。              │          │
│    │          │                                          │          │
├──┼─────┼─────────────────────┼─────┤
│    │          │Ａ：你『東西』確定要嗎？阿霏說東西你先拿去│          │
│    │          │    包888元紅包給他，其他改天有再拿就好啊 │Ａ：陳建璁│
│ 02 │93.02.12  │    。                                    │Ｂ：李昆樺│
│    │22時11分  │Ａ：你要來拿嗎？東西在這裡。              │          │
│    │          │Ｂ：我人在苗栗，晚一點回去再找你。        │（原審卷(二)│
│    │          │Ａ：『東西』在我這裡我覺得怪怪的。        │第41頁(2)）│
│    │          │Ｂ：好啦！回去再說。                      │          │
├──┼─────┼─────────────────────┼─────┤
│    │          │Ａ：『東西』改天再處理。                  │          │
│    │          │Ｂ：好！                                  │          │
│    │          │Ａ：等一下！阿霏跟你說！（以下換謝宗霏與李│          │
│    │          │    昆樺通話）                            │Ａ：陳建璁│
│    │          │Ｃ：喂，阿華我跟你說『東西』先拿，包888元 │Ｂ：李昆樺│
│ 03 │93.02.12  │    給我。                                │Ｃ：謝宗霏│
│    │22時13分  │Ｂ：好啦！                                │          │
│    │          │Ｃ：這支我沒賺錢再送10個蛋。              │（原審卷(二)│
│    │          │Ｂ：好。                                  │第42頁(3)）│
│    │          │Ｃ：改天如果要一支最少五萬元以上，我阿霏的│          │
│    │          │    東西你不用怕！我前三天去靶場試過了，前│          │
│    │          │    兩個沒問題，3、4啞巴，5、6穿過，這是蛋│          │
│    │          │    的問題，不是我槍的問題。              │          │
│    │          │Ｂ：好，明天出來再說。                    │          │
├──┼─────┼─────────────────────┼─────┤
│    │          │Ｂ：在家嗎？                              │Ａ：陳建璁│
│04  │93.02.13  │Ａ：對啊！你要拿東西嗎？                  │Ｂ：李昆樺│
│    │20時33分  │Ｂ：對！你聯絡阿霏。                      │          │
│    │          │Ａ：明天你來靶場我叫他來順便試車。        │（原審卷(二)│
│    │          │Ｂ：好。                                  │第43頁(4)）│
├──┼─────┼─────────────────────┼─────┤
│    │          │Ｂ：你在哪裡？                            │Ａ：陳建璁│
│    │93.02.14  │Ａ：靶場。                                │Ｂ：李昆樺│
│05  │14時01、02│Ｂ：我等一下過去。                        │Ｃ：謝宗霏│
│    │分        │Ａ：你在哪裡？                            │          │
│    │          │Ｃ：路上。                                │（原審卷(二)│
│    │          │                                          │第43頁(5)）│
├──┼─────┼─────────────────────┼─────┤
│    │          │Ａ：阿華在靶場。                          │Ａ：陳建璁│
│06  │93.02.14  │Ｂ：怎樣？                                │Ｂ：謝宗霏│
│    │14時54分  │Ａ：你就把東西拿過來。                    │          │
│    │          │Ｂ：好。                                  │（原審卷(二)│
│    │          │                                          │第43頁(6)）│
├──┼─────┼─────────────────────┼─────┤
│    │          │Ａ：大腸打電話來說他還有20支1支400元。    │          │
│    │          │Ｂ：太貴啦！                              │Ａ：陳建璁│
│    │          │Ａ：你拿20個。                            │Ｂ：謝宗霏│
│07  │93.02.24  │Ｂ：先拿10粒。                            │          │
│    │22時37分  │Ａ：我有幫阿樺拿，以後我們用得到。        │（原審卷(二)│
│    │          │Ｂ：我高雄那裡有調東西了，『原的』30粒，我│第46頁(10)）│
│    │          │    要先試。                              │          │
│    │          │Ａ：好，我東西拿到再打給你。              │          │
│    │          │Ｂ：好。                                  │          │
├──┼─────┼─────────────────────┼─────┤
│    │          │Ａ：大腸那個沒有辦法減嗎？                │          │
│    │          │Ｂ：沒辦法！                              │Ａ：謝宗霏│
│08  │93.02.24  │Ａ：那10粒你先拿，到時我再錢給你。        │Ｂ：陳建璁│
│    │23時47分  │Ｂ：好。                                  │          │
│    │          │Ａ：你等一下要去拿嗎？                    │（原審卷(二)│
│    │          │Ｂ：對。                                  │第45頁(9)）│
│    │          │Ａ：你就連世昌的拿12個給我。              │          │
│    │          │Ｂ：好。                                  │          │
├──┼─────┼─────────────────────┼─────┤
│    │          │Ａ：你找我？                              │          │
│    │          │Ｂ：我是說你怎麼沒從仁義潭？              │Ａ：謝宗霏│
│09  │93.02.26  │Ａ：我都走這邊比較好走，他那個我拿回去比，│Ｂ：陳建璁│
│    │19時28分  │    應該是10MM，我的是9.5 MM，難怪會卡住。│          │
│    │          │Ｂ：哦。                                  │（原審卷(二)│
│    │          │Ａ：他這個頭與殼都不行，主要是「藥仔」不夠│第48頁）  │
│    │          │    。                                    │          │
│    │          │Ｂ：下次我再跟他說先來試再說。            │          │
│    │          │Ａ：好。                                  │          │
├──┼─────┼─────────────────────┼─────┤
│    │          │Ｂ：讚啦！就是要這種。                    │Ａ：謝宗霏│
│    │          │Ａ：我知道啦！就是貴，加強的才好用，聽聲音│Ｂ：李昆樺│
│10  │93.02.28  │    就爽！                                │          │
│    │21時11分  │Ｂ：我另外五粒修一修也可以。              │（原審卷(二)│
│    │          │Ａ：你拿來我換三粒給你。                  │第51頁(17)│
│    │          │Ｂ：好                                    │）        │
├──┼─────┼─────────────────────┼─────┤
│    │          │Ａ：阿樺手機好像斷了。                    │          │
│    │          │Ｂ：獅子也是，不知道是不是又被捉了。      │Ａ：謝宗霏│
│    │          │Ａ：你叫阿樺明天先拿壹萬給我。幹！要我賠  │Ｂ：陳建璁│
│11  │93.03.14  │    這個我不願！                          │          │
│    │20時47分  │Ｂ：好啦！                                │（原審卷(二)│
│    │          │Ａ：大腸的補了沒。                        │第53頁(19)│
│    │          │Ｂ：還沒。                                │）        │
│    │          │Ａ：補時去拿幾個給我。                    │          │
│    │          │Ｂ：好。                                  │          │
├──┼─────┼─────────────────────┼─────┤
│    │          │Ａ：你要做什麼。                          │          │
│    │          │Ｂ：我要去看怪手。                        │          │
│    │          │Ａ：我們等一下去找阿樺，我那個算壹萬啦！  │Ａ：謝宗霏│
│12  │93.03.30  │Ｂ：等一下我看怎樣打給你。                │Ｂ：陳建璁│
│    │20時19、28│Ａ：你找阿樺看看。                        │          │
│    │分        │Ｂ：我這裡『場裏』也在找他，說他的帳要我背│（原審卷(二)│
│    │          │    ，我說不合理，又不是我玩的。          │第54頁(21)│
│    │          │Ａ：好啦！盡量找看看。                    │）        │
│    │          │Ｂ：你那個「煙筒管」別忘了帶下來。        │          │
│    │          │Ａ：我知道啦！                            │          │
└──┴─────┴─────────────────────┴─────┘
附表三
┌──┬─────────┬───┬─────────────────┐
│編號│物   品   名   稱 │數  量│槍    彈    鑑    定     結     果│                                │
├──┼─────────┼───┼─────────────────┤
│ １ │改造子彈          │九顆（│認均係玩具槍金屬彈殼加裝土造金屬彈│
│    │                  │經試射│頭改造而成之改造子彈，採樣三顆試射│
│    │                  │後剩餘│，均可擊發，具殺傷力。            │
│    │                  │六顆）│                                  │
├──┼─────────┼───┼─────────────────┤
│ ２ │制式子彈          │一顆  │認係口徑九公釐制式子彈，具殺傷力。│
└──┴─────────┴───┴─────────────────┘